【裁判字號】    89,易緝,20
【裁判日期】    890131
【裁判案由】    詐欺
【裁判全文】
臺灣板橋地方法院刑事判決                          八十九年度易緝字第二號
    公  訴  人  臺灣板橋地方法院檢察署檢察官
    被      告  甲○○
右列被告因詐欺案件，經檢察官提起公訴（八十七年度偵緝字第六七四號），本院判
決如左：
    主  文
甲○○共同連續意圖為自己不法之所有，以詐術使人將本人之物交付，處有期徒刑貳
月玖日。
    事  實
一、甲○○與友人簡子善（經檢察官另行處理）共同在臺北市○○路○段六十一號經
    營「豐膳園川菜小吃店」，明知渠等財務困難已無支付貨款能力，竟基於共同意
    圖為自己不法所有之概括犯意聯絡及行為分擔，自民國八十五年九月間起，彼二
    人先後向盛豐行有限公司（以下簡稱盛豐行公司）多次訂購煙酒等貨品，貨款共
    計新臺幣（下同）六萬三千二百元，盛豐行公司不知渠等之財務困難已無支付貨
    款能力，陷於錯誤而交付渠等所訂購之上開貨品，並由簡子善簽發渠為票人、與
    前述貨款同額之支票交予盛豐行公司以支應貨款，惟屆期因拒絕往來不獲兌現後
    ，彼二人再推由簡子善交付如附表所示、甲○○為發票人與前述貨款同額之支票
    支應前開貨款，以資取信於盛豐行公司後，彼二人並再向盛豐行公司購買煙酒共
    計二百零四十二元，該公司不知彼二人之支付能力不足，致陷於錯誤又再交付計
    二百零四十二元之煙酒，然屆期盛豐行公司提示如附表所示之支票不獲兌現，甲
    ○○、簡子善二人復均避不見面處理，盛豐行公司始知受騙。
二、案經盛豐行公司告訴臺灣板橋地方法院檢察署檢察官偵查起訴。
    理  由
一、訊據被告甲○○固坦承於右開時地在「豐膳園川菜小吃店」擔任廚師，惟矢口否
    認有何詐欺犯行，辯稱：「八十五年間簡子善和我在臺北市開豐膳園小吃店，簡
    子善是老闆，我是廚師，平時向告訴人買菸酒，都是簡子善出面的，我不清楚簡
    子善的經濟狀況不好，我平時會將支票放在店內的櫃台，印章我會自己放在身上
    ，他可以拿去用，但要經過我的同意。如附表所示的支票是他未經過我同意，拿
    去蓋章的。支票上的印章不是我的」云云。經查：
（一）右揭犯罪事實，迭據告訴人指訴稽詳，此外，復有出貨單多紙、如附表所示之
      支票影本、退票理由單各一紙（均影本）在卷可稽（見八十六年度偵字第九七
      八號偵查卷第三至七頁）。
（二）被告於偵查中自承渠知悉簡子善之支票早已拒絕往來，知悉簡子善之經濟狀況
      不好，然渠仍以佔乾股之方式和簡子善共同經營豐膳園小吃店，且渠之印章、
      支票平時都交給簡子善使用等情（見八十七年度偵緝字第六七四號偵查卷第二
      十三頁反面），足徵被告就渠明知簡子善之支票已拒絕往來，而渠本身亦無資
      力，卻仍提供支票供簡子善訂貨之用，雖被告於本院辯稱如附表所示渠為發票
      人之支票上印章非渠所有，然依卷附退票理由單記載，該支票退票之理由係「
      存款不足」，而非「印鑑不符」等情（見八十六年度偵字第九七八號偵查卷第
      三頁反面），益證被告辯稱該支票之印章非渠所有一節並不足採。況被告業已
      於偵查中供稱渠之支票、印章平時都交予簡子善使用如前，則渠嗣後於本院審
      理時任意翻異前詞辯稱渠未同意簡子善開立渠為發票人之支票，如附表所示支
      票上之印章非渠所有云云，亦不足取。故如附表所示之支票應是被告請領出來
      後，將之併同印章提供予簡子善使用，當無疑義。
（三）參以，共同被告簡子善到庭證稱略以：被告早已知悉渠之經濟狀況不佳，仍要
      渠先簽發以渠名義之支票以支付貨款等語（見本院八十八年五月二十四日訊問
      筆錄）。足見被告既知悉簡子善之經濟狀況不佳，卻嗣後仍提供支票予簡子善
      使用，則被告與簡子善二人間有詐欺之犯意聯絡及行為分擔之犯行，堪以認定
      。
綜上諸情參互以析，被告所辯，無非事後畏罪卸責之虛詞，本案事證明確，被告犯行
堪以認定，應予依法論科。
二、核被告所為，係犯刑法第三百三十九條第一項之意圖為自己不法之所有，以詐術
    使人將本人之物交付之詐欺取財罪。被告與簡子善二人間就上開詐欺取財之犯行
    ，有犯意聯絡及行為分擔，為共同正犯。被告前後多次詐欺取財之犯行，犯罪構
    成要件相同，所犯罪名又屬同一，顯係基於概括犯意反覆為之，應論以連續犯，
    並加重其刑，公訴人未論及被告係連續犯，尚有未洽，應予更正。爰審酌被告犯
    罪之動機、目的、手段、品性、生活狀況、智識程度、犯罪所生之損害，犯後飾
    詞卸責、態度不佳，惟已清償積欠告訴人之貨款，業據告訴代理人朱光浩證述在
    卷（見本院八十八年五月十日訊問筆錄），然被告於偵審中均曾因經合法傳拘未
    到被通緝後經警緝獲，分別為檢察官及本院羈押各六十一日與八日，故本院爰量
    處如主文所示之刑，以示懲儆。
據上論斷，應依刑事訴訟法第二百九十九條第一項前段，刑法第二十八條、第五十六
條、第三百三十九條第一項，罰金罰鍰提高標準條例第一條前段，判決如主文。
本案經檢察官黃重鋼到庭執行職務。
中      華      民      國    八十九    年      一    月      三十一    日
                                        臺灣板橋地方法院刑事第四庭
    法  官  許必奇
得於十日內提起上訴。
附錄：刑法第三百三十九條第一項。
附表：支票
┌───┬───┬──────┬──────┬─────┬────┬───┐
│編  號│發票人│發   票   日│  帳     號 │  票  號  │ 金  額 │付款人│
├───┼───┼──────┼──────┼─────┼────┼───┤
│      │  │八十五年十月│０一五０一０│ＡＡ四０四│六萬三千│大眾商│
│  一  │      │二十五日    │００二一一  │０三二九  │二百元  │業銀行
│      │甲○○│            │            │          │        │新生分│
│      │      │            │            │          │        │行    │
└───┴───┴──────┴──────┴─────┴────┴───┘
右正本證明與原本無異。
                                          書記官    高玉彬
中      華      民      國    八十九    年      二      月      十      日
刑法第三百三十九條第一項：
意圖為自己或第三人不法之所有，以詐術使人將本人或第三人之物交付者，處五年以
下有期徒刑、拘役或科或併科一千元以下罰金。


司法院資訊處製作；財團法人民間司法改革基金會備份。
